【裁判字號】    94,訴,710
【裁判日期】    950119
【裁判案由】    清償借款
【裁判全文】
臺灣士林地方法院民事裁定               94年度訴字第710號
上  訴  人  汎亞非破壞檢測有限公司
兼法定代理  乙○○
上  訴  人  丙○○
            甲○○
上訴人與被上訴人彰化商業銀行股份有限公司間清償借款事件，
本院裁定如下：
    主  文
上訴人應於本裁定送達後15日內，提出如附件所載內容之上訴狀
正本，並繳納上訴裁判費。
    理  由
一、按提起第二審上訴，應以上訴狀表明民事訴訟法第441條第1
    項所列各款事項，提出於原第一審法院為之。又因財產權而
    起訴，其訴訟標的之金額在新臺幣100,000 以下部分，徵收
    1,000 元；逾100,000 元至1,000,000 元部分，每10,000元
    徵收100 元；逾1,000,000 元至10,000,000元部分，每10,0
    00萬元徵收90元；其畸零之數不滿10,000元者，以10,000元
    計算；同法第77條之13定有明文。又向第二審法院上訴，依
    同法第77條之13規定，加徵裁判費5/10；同法第77條之16第
    1 項規定甚明。
二、經查，上訴人提出上訴狀，未依法表明對於第一審判決不服
    之程度，及應如何廢棄或變更之聲明者，致本院無從命其補
    繳上訴裁判費。茲限上訴人於收受本裁定後15日內，提出上
    訴狀及繕本（其記載事項詳如附件所示）。並按補正之聲明
    繳納上訴裁判費，逾期未補正，即駁回上訴。
三、依民事訴訟法第第442 條第2 項前段規定，裁定如主文。
中    華    民    國    95    年    1     月    19    日
                  民事第一庭  法  官  楊智勝
以上正本證明與原本無異。
本件裁定不得抗告。
中    華    民    國    95    年    1     月    19    日
                              書記官  黃王雅寬
附件
一、上訴狀應記載「對於第一審判決不服之程度，及應如何廢棄
    或變更之聲明」及「上訴理由」。
二、上訴理由應表明下列各款事項：
  （一）應廢棄或變更原判決之理由。
  （二）關於前款理由之事實及證據（關於事實，應分別記載上
        訴聲明有理由之事實、對於他造主張事實之承認與否、
        抗辯事實及與此等事項相關連之事實。應證事實如有多
        數證據，應全部記載。如係人證，應載明證人之姓名、
        住址、電話號碼、訊問事項及與應證事實之關係；如係
        書證，除已提出得引用者外，應先提出影本，原本俟開
        庭時提出），並應記載法律關係及法律見解（實務上或
        學說上），提供相關資料，以利爭點之整理。
三、前開記載方式請以條列方式分段記載。
四、未於主文所示期間內補正對於第一審判決不服之程度，及應
    如何廢棄或變更之聲明者，即駁回上訴。未提出上訴理由書
    ，或未說明逾期提出上訴理由書之理由者，法院得駁回再提
    出之攻擊或防禦方法，或於判決時依全辯論意旨斟酌之。


司法院資訊處製作；財團法人民間司法改革基金會備份。
